臺灣雲林地方法院刑事判決　　　　　　　100年度易字第205號
公　訴　人　臺灣雲林地方法院檢察署檢察官
被　　　告　吳清進
上列被告因竊盜案件，經檢察官提起公訴（100 年度偵字第1265
號），被告於準備程序進行中，就被訴事實為有罪之陳述，本院
依簡式審判程序審理，判決如下：
    主  文
吳清進犯侵入住宅竊盜罪，累犯，處有期徒刑肆月，如易科罰金
，以新臺幣壹仟元折算壹日。
    事  實
一、吳清進前於民國95年間，因違反廢棄物清理法案件，經臺灣
    高等法院臺南分院判處有罪確定並以96年度聲減字第422 號
    裁定就上開之罪予以減刑，應執行有期徒刑1 年3 月確定，
    入監執行後，甫於96年7 月16日徒刑執行完畢出監，猶不知
    悔改，於100 年2 月14日下午4 時許，駕駛車牌號碼C4-509
    0 號自小貨車，前往林元鉅位於雲林縣臺西鄉○○村○○路
    ○ 段396 號住宅，見屋內放置熱水器1 台、流理台1 座、白
    鐵板28塊（重112 公斤），竟意圖自己不法之所有，徒手將
    上開物品搬運上車後，載往資源回收場變賣，得款新臺幣（
    下同）1 萬2630元，嗣林元鉅於當日返家後，發現上開物品
    遭竊，報警循線在前揭資源回收場查獲上開物品，始知上情
    。
二、案經林元鉅訴由雲林縣警察局臺西分局報請臺灣雲林地方法
    院檢察署檢察官偵查起訴。
    理  由
甲、程序部分：
    被告吳清進所犯係死刑、無期徒刑、最輕本刑為3 年以上有
    期徒刑以外之罪，其於準備程序就前揭被訴事實為有罪之陳
    述，經告知簡式審判程序之旨，並聽取其與公訴人之意見後
    ，本院認無不得或不宜改依簡式審判程序進行之處，爰依刑
    事訴訟法第284 條之1 、第273 條之1 第1 項之規定，裁定
    改行簡式審判程序。
乙、實體部分：
一、上開犯罪事實，業據被告坦承不諱，核與告訴人林元鉅指述
    之情節相符，並有雲林縣警察局臺西分局贓物認領保管單、
    北港資源回收場單據各1 紙、照片4 張在卷可稽，足以佐證
    被告上開任意性自白之真實性。足認被告自白與事實相符，
    本案事證明確，被告上開加重竊盜犯行，堪以認定，應依法
    論科。
二、論罪科刑之理由：
(一)、查刑法第321 條於100 年1 月10日修正，並經總統於100 年
    1 月26日以華總一義字第10000015561 號令公布，自100 年
    1 月28日起生效施行，而修正前刑法第321 條第1 項第1 款
    規定：「犯竊盜罪而有下列情形之一者，處六月以上、五年
    以下有期徒刑：一、於夜間侵入住宅或有人居住之建築物、
    船艦或隱匿其內而犯之者。…」，修正後則規定：「犯竊盜
    罪而有下列情形之一者，處六月以上、五年以下有期徒刑，
    得併科新臺幣十萬元以下罰金：一、侵入住宅或有人居住之
    建築物、船艦或隱匿其內而犯之者。…」，其法定本刑增訂
    得併科罰金刑，且其第1 款將「於夜間侵入」之時間犯罪構
    成要件刪除，即不論何時侵入住宅、有人居住之建築物、船
    艦或隱匿其內而犯竊盜罪者，均為觸犯該條款之加重竊盜罪
    ，本件被告所為侵入住宅之竊盜犯行，係於100 年2 月14日
    下午4 時許所為，已在此次刑法第321 條修正公告生效之10
    0 年1 月28日以後，自應適用修正後之刑法第321 條第1 項
    第1 款之規定予以論處。本件起訴檢察官雖誤以被告所為係
    犯刑法第320 條第1 項之竊盜罪提起公訴，惟業經實行公訴
    檢察官於本院行準備程序時更正起訴法條為刑法第321 條第
    1 項第1 款之侵入住宅竊盜罪，本件自無庸變更起訴法條。
    故核被告所為，係犯刑法第321 條第1 項第1 款之侵入住宅
    竊盜罪。又被告有犯罪事實欄所載之犯罪科刑執行情形，此
    有臺灣高等法院被告全國前案紀錄表一份在卷可查，其於有
    期徒刑執行完畢後，5 年以內故意再犯本件有期徒刑以上之
    罪，為累犯，依刑法第47條第1 項規定加重其刑。
(二)、另刑法第321 條第1 項第1 款之侵入住宅竊盜罪，法定刑為
    「6 月以上、5 年以下有期徒刑，得併科新臺幣10萬元以下
    罰金」，且本件被告為累犯，依法應予加重其刑，即本件至
    少應量處被告有期徒刑7 月以上之刑期，被告將因此入監服
    短期自由刑，依被告本件犯罪情節以論，實有情輕法重、輕
    重失衡之不當情形，類此情形，於裁判時應得適用刑法第59
    條規定由法院酌量情形減輕其刑，以避免過嚴之刑罰，此參
    之司法院大法官會議釋字第263 號解釋文自明。亦即，法院
    為避免刑罰過於嚴苛，於情輕法重之情況下，應合目的性裁
    量而有適用刑法第59條規定酌量減輕被告刑度之義務。又適
    用刑法第59條酌量減輕其刑時，並不排除同法第57條所列舉
    10款事由之審酌（最高法院70年度第6 次刑事庭會議決議參
    照）。本件被告犯罪所得不高，且已返還告訴人林元鉅，告
    訴人亦稱：如果被告當天承認就不會提出告訴；東西追回就
    好等語（詳偵卷第35、36頁），而案發當日被告確有向告訴
    人表示要向其購買上開之物，惟遭告訴人回絕等情，亦經告
    訴人於偵查中陳述甚明（詳偵卷第35頁），此亦為告訴人能
    立即懷疑，而追查是否被告所竊取之原因，足證被告並非一
    開始即存心竊盜，其惡性非重，且被告僅國中肄業，智識不
    高，因一時失慮，致罹重典，與妻子離婚，單身扶養一老母
    及一幼兒等情，使本院認為本件被告加重竊盜之犯行，有情
    輕法重，在客觀上確實足以引起一般人的同情，雖科以法定
    最低刑度之刑，猶嫌過重之情事，爰依刑法第59條之規定酌
    減其刑，並依法先加重後減輕之。
(三)、爰審酌被告犯罪所得不高，且所竊取之物已返還告訴人，告
    訴人亦有原諒被告之意思，而案發當日被告確有向告訴人表
    示要向其購買上開之物，惟遭告訴人回絕等情，亦經告訴人
    於偵查中陳述甚明（詳偵卷第35頁），足證被告並非一開始
    即存心竊盜，其惡性非重，且被告僅國中肄業，智識不高，
    因一時失慮，致罹重典，與妻子離婚，單身扶養一老母及一
    幼兒，犯後已知錯誤、深表悔意，暨其犯罪之動機、所生危
    害、犯罪手段等一切情狀，量處如主文所示之刑，並諭知易
    科罰金之折算標準如主文所示。
據上論斷，依刑事訴訟法第284 條之1 、第273 條之1 第1 項、
第299 條第1 項前段，刑法第321 條第1 項第1 款、第47條第1
項、第59條、第41條第1 項前段，刑法施行法第1 條之1 ，判決
如主文。
本案經檢察官江柏青到庭執行職務。
中    華    民    國   100    年    5     月    4     日
                  刑事第五庭  法  官  張文俊
以上正本證明與原本無異。
如不服本判決，應於收受送達後10日內，向本院提出上訴書狀，
並應敘述具體理由；其未敘述上訴理由者，應於上訴期間屆滿後
20日內，向本院補提理由書（均須按他造當事人之人數附繕本）
，「切勿逕送上級法院」。告訴人或被害人對於本判決如有不服
，而請求檢察官上訴者，其上訴期間之計算，以檢察官收受判決
正本之日期為準。
                              書記官  金雅芳
中    華    民    國   100    年    5     月    4     日
附錄本案論罪科刑法條全文：
中華民國刑法第321條
（加重竊盜罪）
犯竊盜罪而有下列情形之一者，處6 月以上、5 年以下有期徒刑
，得併科新臺幣10萬元以下罰金：
一、侵入住宅或有人居住之建築物、船艦或隱匿其內而犯之者。
二、毀越門扇、牆垣或其他安全設備而犯之者。
三、攜帶兇器而犯之者。
四、結夥三人以上而犯之者。
五、乘火災、水災或其他災害之際而犯之者。
六、在車站、埠頭、航空站或其他供水、陸、空公眾運輸之舟、
    車、航空機內而犯之者。
前項之未遂犯罰之。